# 请教陈版

提问人：wjcpa9568 时间：2023-02-09 11:52:50
请问，正常情况下权益法下的投资收益，要扣非的理由？谢谢

回答人：chenyiwei
一般理解，如果是按权益法核算的在被投资企业的非经常性损益项目中所占的份额，也应作为本企业的非经常性损益项目予以调整。也就是对子公司、合营企业、联营企业的非经常性损益项目事实上按同一标准处理。